【裁判字號】    99,交訴,56
【裁判日期】    990817
【裁判案由】    公共危險等
【裁判全文】
臺灣高雄地方法院刑事判決              99年度交訴字第56號
公  訴  人  臺灣高雄地方法院檢察署檢察官
被      告  甲○○
上列被告因公共危險等案件，經檢察官提起公訴（98年度調偵字
第1554號），本院判決如下：
    主  文
甲○○犯過失傷害致人重傷罪，處有期徒刑陸月；又犯肇事致人
傷害逃逸罪，處有期徒刑壹年。應執行有期徒刑壹年肆月。
    事  實
一、甲○○於民國98年7月27日凌晨，駕駛車牌號碼為5655-JN號
    自用小客車，沿高雄縣鳳山市○○街由南往北方向行駛，於
    同日凌晨1 時50分許，行經該路段與善政街之無號誌交岔路
    口時，本應減速慢行及注意車前狀況，並隨時採取必要之安
    全措施，以避免危險之發生；而依當時天候晴朗、夜間有照
    明、乾燥柏油路面無缺陷、視距良好亦無障礙物等情況，無
    不能注意之情事，竟疏未注意；適有乙○○騎乘車號為YD3-
    206 號機車搭載丙○○，沿高雄縣鳳山市○○街由西往東方
    向行經該路口，甲○○竟未減速慢行並注意車前狀況，而以
    其正前方車頭撞擊乙○○所騎乘之機車，致渠等人車倒地後
    ，乙○○受有頭部外傷併臉部挫傷撕裂傷（左顳葉1 公分、
    下巴2 公分）、下頷撕裂傷3 ×1 公分、腰部受傷併脊髓損
    傷等傷害，並因而導致其兩下肢癱瘓，喪失二肢機能之重傷
    害，另丙○○亦受有頭部外傷併前額擦傷、右肘擦傷之傷害
    。詎甲○○明知其駕駛動力交通工具已肇事致人受有傷害，
    然為脫免肇事後之責任，竟未報警處理、留下聯絡資料，亦
    未對乙○○、丙○○施以即時之救護，竟另起肇事逃逸之犯
    意，旋即駕車離去現場，嗣經路人記下肇事車輛之車號後報
    警處理，始循線查悉上情。
二、案經乙○○、丙○○訴由高雄縣政府警察局鳳山分局報告臺
    灣高雄地方法院檢察署檢察官偵查起訴。
    理  由
一、按被告以外之人於審判外之言詞或書面陳述，除法律有規定
    者外，不得作為證據；又被告以外之人於審判外之陳述，雖
    不符刑事訴訟法第159 條之1 至第159 條之4之 規定，而經
    當事人於審判程序同意作為證據，法院審酌該言詞陳述或書
    面陳述作成時之情況，認為適當者，亦得為證據，刑事訴訟
    法第159 條第1 項、第159 條之5 第1 項定有明文。經查，
    本判決所引用之各項證據資料，其屬於被告以外之人於審判
    外之言詞、書面陳述者，均據被告於審判程序同意作為證據
    （見院一卷第16頁），本院審酌上開證據作成時之情況，亦
    無不當取供等情形，認為以之作為本案之證據亦屬適當，依
    刑事訴訟法第159 條之5 第1 項之規定，應均有證據能力，
    先予敘明。
二、上揭事實，業據被告甲○○於本院審理中坦承不諱，核與證
    人即被害人乙○○、丙○○於警詢及偵查中證述於上開時、
    地遭被告駕車肇事致傷，及被告肇事後逃逸之情節均有所相
    符，並有高雄縣政府警察局疑似道路交通事故肇事逃逸追查
    表（警卷第8 頁）、高雄縣政府警察局鳳山分局道路交通事
    故現場圖及道路交通事故調查報告表(一)、(二)各1 份（警卷第
    9 至11頁）、道路交通事故現場蒐證相片共29張（警卷第19
    至23頁），及臺灣省高屏澎區車輛行車事故鑑定委員會99年
    3 月26日函（院一卷第23至25頁）在卷可稽，而證人即被害
    人乙○○受有頭部外傷併臉部挫傷撕裂傷（左顳葉1 公分、
    下巴2 公分）、下頷撕裂傷3 ×1 公分、腰部受傷併脊髓損
    傷等傷害，及兩下肢癱瘓之重傷害，另丙○○亦受有頭部外
    傷併前額擦傷、右肘擦傷之傷害，亦有卷附國軍高雄總醫院
    附設民眾診療服務處診斷證明書共2 份（警卷第13、14頁）
    、長庚醫療財團法人高雄長庚紀念醫院診斷證明書1 份（院
    一卷第21頁）、高雄醫學大學附設中和紀念醫院診斷證明書
    1 份（院一卷第18頁）、高雄醫學大學附設中和紀念醫院99
    年7 月12日高醫附行字第0990002737號函1 份（院二卷第20
    頁）可佐，足認被告上揭任意性之自白與事實相符，得作為
    被告有罪之證據。從而，本件事證明確，被告上揭犯行均堪
    以認定，應依法論科。
三、按刑法第10條第4 項第4 款所謂毀敗一肢以上之機能，係指
    一肢以上之機能完全喪失其效用而言。查被害人乙○○因本
    件道路交通事故受有上開傷害致兩下肢乏力已喪失行走功能
    且無復原可能性之結果，有上開高雄醫學大學附設中和紀念
    醫院99年7 月12日高醫附行字第0990002737號函文可憑，是
    乙○○所受之傷害，已達毀敗二肢機能之程度，而屬重傷，
    檢察官認被告就被害人乙○○上開傷害部分係犯刑法第284
    條第1 項前段之過失傷害罪，容有誤會，惟其社會基本事實
    同一，本院自應予以審究，併變更起訴法條。是核被告所為
    ，係犯刑法第284 條第1 項前段之過失傷害罪、同法條第1
    項後段之過失致重傷罪，及同法第185 條之4 之肇事逃逸罪
    。被告以一過失行為，同時造成被害人丙○○之傷害，及乙○○之重傷害，為想像競合犯，應從一重論以過失致重傷罪
    。又被告上開所犯過失致重傷及肇事逃逸2 罪，犯意各別，
    行為互殊，應予分論併罰。爰審酌被告因駕車不慎肇事致乙○○、丙○○受有上開傷害，其中更造成乙○○雙腳癱瘓而
    無復原可能，過失程度非微，且被告肇事後竟不知及時予以
    傷者必要之救助或報警處理，反而逃離現場，是其惡性重大
    ，實不宜輕縱，參以被告犯罪後坦承犯行、未盡力與被害人
    達成和解，及其生活狀況、智識程度等一切情狀，酌情分別
    量處如主文所示之刑，並依刑法第51條第5 款定其應執行之
    刑，以示懲儆。
據上論斷，應依刑事訴訟法第299 條第1 項前段、第300 條，刑
法第185 條之4 、第284 條第1 項、第55條、第51條第5 款，刑
法施行法第1 條之1 ，判決如主文。
本案經檢察官丁○○到庭執行職務。
中    華    民    國    99    年    8     月    17    日
                  交通法庭  審判長法  官 廖建瑜
                                  法  官 林永村
                                  法  官 林裕凱
以上正本證明與原本無異。
如不服本判決應於收受送達後10日內向本院提出上訴書狀，並應
敘述具體理由；如未敘述上訴理由者，應於上訴期間屆滿後20日
內向本院補提理由書（均須按他造當事人之人數附繕本）「切勿
逕送上級法院」。
中    華    民    國    99    年    8     月    17    日
                                  書記官 陳仙宜
附錄所犯法條
刑法第185條之4
駕駛動力交通工具肇事，致人死傷而逃逸者，處 6 月以上 5 年
以下有期徒刑。
刑法第284條
因過失傷害人者，處 6 月以下有期徒刑、拘役或 5 百元以下罰
金，致重傷者，處 1 年以下有期徒刑、拘役或 5 百元以下罰金
。
從事業務之人，因業務上之過失傷害人者，處 1 年以下有期徒
刑、拘役或 1 千元以下罰金，致重傷者，處 3 年以下有期徒刑
、拘役或 2 千元以下罰金。

司法院資訊處製作；財團法人民間司法改革基金會備份。
